臺灣高等法院刑事判決　　　　　　　　　　　　　九十一年度上易字第一八四號
　　上　訴　人
　　即　被　告　甲○○
右上訴人因妨害婚姻案件，不服臺灣板橋地方法院九十一年度易字第一一七三號，中
華民國九十一年五月二十一日第一審判決（起訴案號：臺灣板橋地方法院檢察署九十
一年度偵字第三一七五、五七九五號），提起上訴，本院判決如左：
    主  文
上訴駁回。
    事  實
一、甲○○於民國八十年間曾犯傷害罪，經台灣台北地方法院以八十一年度訴緝字第
    一四六號判決判處有期徒刑七月確定。又於八十一年間犯恐嚇罪，經台灣高等法
    院以八十一年十一月十日八十一年度上訴字第四二一九號判決判處有期徒刑一年
    確定。二開二罪經裁定應執行有期徒刑一年四月，於八十二年五月二十八日執行
    完畢（不構成累犯）。
二、甲○○明知張翠蓮係乙○○之妻，係有配偶之人，竟基於概括之犯意，自八十九
    年五月二十一日起，自八十九年十一月間止，在甲○○位於台北縣板橋市○○路
    ○段三一巷十七號二樓租住處，或台北縣板橋市不詳賓館等處，連續與張翠蓮相
    姦多次（張翠蓮有配偶而與人通姦部分，經乙○○撤回告訴）。
三、案經乙○○訴請台灣板橋地方法院檢察署檢察官偵查起訴。
    理  由
壹、認定犯罪事實所憑之證據及理由
一、上訴人即被告甲○○於原法院及本院審理時均坦承有於上揭時、地與告訴人乙○
    ○之妻張翠蓮多次發生性關係等情（見原審卷第三０頁、本院卷第二四頁）。
二、證人張翠蓮於檢察官訊問及原法院審理時指證有於上揭時、地與被告多次發生性
    關係等情（見偵字第三一七五號卷第二０、二一頁、原審卷第二九頁）。
三、告訴人於檢察官訊問時指訴其與張翠蓮為夫妻關係，對被告提出相姦告訴，對張
    翠蓮撤銷通姦告訴等語（見偵字第三一七五號卷第十九、二十頁）。
四、被告雖於原法院審理時供述自八十八年七月間起至八十九年九月二十日止，及八
    十九年十二月間，有與證人張翠蓮多次發生性關係等節（見原審卷第三０頁）。
    惟證人張翠蓮既堅決否認其事（見原審卷第三０頁），且被告於本院審理時供述
    已忘記與證人張翠蓮發生性關係之確切時間（見本院卷第二四頁），既乏其他事
    證足資佐證，自不能單以被告於原法院審理時之自白，據以認定被告有自八十八
    年七月間起至八十九年九月二十日止，及八十九年十二月間，有與證人張翠蓮多
    次發生性關係，併予敘明。
貳、論罪之理由
一、核被告所為，係犯刑法第二百三十九條後段之相姦罪。
二、被告先後多次相姦犯行，時間緊接，犯罪構成要件相同，顯係基於概括犯意反覆
    為之，應論以連續犯並加重其刑。
參、駁回上訴之理由
    原判決以被告罪證明確，因而援引刑法第五十六條、第二百三十九條後段規定，
    並審酌被告素行不良，及被告犯罪之手段、所生危害並犯罪後態度等一切情狀，
    量處有期徒刑四月。又被告行為後，刑法第四十一條業於九十一年一月十日修正
    公布，同年月十二日生效，比較修正前後規定，以修正後規定有利於被告，並引
    用刑法第二條第一項前段規定，適用修正後刑法第四十一條第一項前段、罰金罰
    鍰提高標準條例第二條規定，諭知易科罰金之折算標準。原判決認事用法，並無
    違誤，量刑亦稱妥適。被告上訴意旨以原判決量刑過重為由，指摘原判決不當，
    提起上訴，請求從輕量刑，核無理由，應予駁回。
肆、適用之法律
    刑事訴訟法第三百六十八條。
本案經檢察官劉永清到庭執行職務。
中      華      民      國      九十一    年      七  月      二十六    日
                              臺灣高等法院刑事第二十庭
                                  審判長法  官  葉  麗  霞
                                        法  官  段  景  榕
                                        法  官  李  錦  樑
右正本證明與原本無異。
不得上訴。
                                        書記官  郭  台  發
中      華      民      國      九十一    年      七  月      二十九    日
附錄    本判決論罪科刑法條：
刑法第二百三十九條後段
有配偶而與人通姦者，處一年以下有期徒刑；其相姦者亦同。
